【裁判字號】    92,易,121
【裁判日期】    920625
【裁判案由】    違反商標法
【裁判全文】
臺灣嘉義地方法院刑事判決                          九十二年度易字第一二一號
    公  訴  人  臺灣嘉義地方法院檢察署檢察官
    被      告  甲○○
右列被告因違反商標法案件，經檢察官提起公訴（九十二年度偵字第九四四號），本
院判決如左：
    主  文
甲○○連續意圖欺騙他人，於同一商品，使用相同於他人註冊商標之圖樣，處有期徒
刑肆月，如易科罰金，以百元折算壹日。扣案之帽子成品壹佰玖拾壹頂、帽子半成
品貳拾玖只、製帽模具只、裁帽機壹具、平車機壹台均沒收。
    事  實
一、甲○○係設於嘉義縣水上鄉大崙村大崙一六五號之北回帽行負責人，其明知「Ｃ
    Ｋ」與「ＮＩＫＥ」係美商卡文克雷恩商標信託公司與百慕達商耐克國際股份有
    限公司分別向經濟部中央標準局（現改制為智慧財產局）註冊登記取得商標專用
    權之商標，指定使用於各種冠帽等類之商品，且迄仍在專用期間內，竟未得上開
    二公司之同意或授權，意圖欺騙他人，基於概括之犯意，先於八十八年某日在上
    址擅自在其生產之二、三百頂帽子上，使用與前述「ＣＫ」商標相同之圖樣，並
    出售予年籍、名字不詳之顏姓人士；復於九十年底某日在上址擅自在其生產之四
    百頂帽子上，使用與前述「ＮＩＫＥ」商標相同之圖樣，並出售予大德行年籍、
    姓名不詳之負責人。嗣於九十二年一月八日下午十二時三十分許，在上址為調查
    員持搜索票查獲，並扣得甲○○擅自仿冒上開商標之帽子成品一百九十一頂、半
    成品二十九只，以及甲○○所有供仿冒上開商標物品之製帽模具三只、裁帽機一
    具、平車機一台等機具。
二、案經法務部查局嘉義縣調查站移送台灣嘉義地方法院檢察署檢察官偵查起訴。
    理  由
一、訊據被告甲○○固坦承其未得上開二公司之同意或授權，有於前揭時、地擅自在
    其生產之帽子上，使用與前述商標相同之圖樣，並販賣予客戶之事實，惟矢口否
    認有何違反商標法之犯行，辯稱：伊不知道做這些帽子是仿冒，不知道ＣＫ與Ｎ
    ＩＫＥ是他人商標，伊是接受客人要求，才這樣做，不是專門做這種帽子云云。
    然查，「ＣＫ」與「ＮＩＫＥ」等商標圖樣，分別係美商卡文克雷恩商標信託公
    司與百慕達商耐克國際股份有限公司分別向經濟部中央標準局（現改制為智慧財
    產局）註冊登記取得商標專用權之商標圖樣，分別指定使用於冠帽等類之商品上
    ，且均尚在專用期間內等情，有ＮＩＫＥ產品鑑定書一紙、商標註冊資料二紙附
    卷可稽，且上開二商標圖樣，為國際著名廠牌商品圖樣，廣見於各類廣告媒體，
    其銷售廣泛程度及知名度，為大眾所周知，且均屬高價位之商品，以被告係從事
    帽子之製造工作，對此等商標圖樣當至為熟悉，其辯稱不知上開二商標圖樣係他
    人享有商標專用權之商標圖樣，自無可採，此外，復有本院搜索票影本、現場照
    片八幀、法務部調查局搜索筆錄、扣押物品目錄表及責付保管書在卷可稽，本件
    事證明確，被告違反商標法罪行，應堪認定。
二、核被告所為，係犯商標法第六十二條第一款之意圖欺騙他人，於同一商品使用相
    同於他人註冊商標之圖樣罪。又被告先後二次使用犯行，時間緊接，手法相同，
    所犯犯罪構成要件同一，顯係基於概括犯意為之，為連續犯，應以一罪論，並加
    重其刑。爰審酌被告為牟一己私利，無視他人花費時間、精力、金錢所建立之商
    品形象，任意侵害他人商標專用權，惡性非輕，惟念其犯後坦承犯行，及犯罪所
    生危害尚輕等一切情狀，量處如主文所示之刑，並諭知易科罰金之折算標準。又
  扣案仿冒之帽子成品一百九十一頂、半成品二十九只，為被告犯商標法第六十二
    條之罪所製造之物，經被告供承在卷，應依同法第六十四條之規定沒收之；另扣
    案之製帽模具三只、裁帽機一具、平車機一台等機具，為供被告犯商標法第六十
    二條之罪所用之物，經被告供承在卷，應依刑法第三十八條第一項第二款之規定
    沒收之。至被告堅稱未使用扣案之製帽燙模機一具、考克機一台供犯本罪之用等
    語，核與證人丙○○、乙○之證述相符，且查無其他證據足以認定扣案之製帽燙
    模機一具、考克機一台係供犯罪之用，爰不為沒收之諭知。
據上論斷，應依刑事訴訟法第二百九十九條第一項前段，商標法第六十二條第一款、
第六十四條，刑法第十一條前段、第五十六條、第四十一條第一項、第三十八條第一
項第二款，罰金罰鍰提高標準條例第二條，判決如主文。
本案經檢察官周欣潔到庭執行職務。
中      華      民      國    九十二    年      六      月    二十五    日
                          臺灣嘉義地方法院刑事第三庭
                              審判長法官  沈  福  財
                                    法官  黃  國  益
法官  林  福  來
右正本證明與原本無異。
如不服本判決，應於判決送達後十日內向本院提出上訴狀（應附繕本）。
中      華      民      國    九十二    年      六      月    二十五    日
                                  書記官  尹  玉  琪
附錄本判決論罪科刑法條全文：
商標法第六十二條第一款
意圖欺騙他人，有左列情事之一者，處三年以下有期徒刑、拘役或科或併科新臺幣二
十萬元以下罰金：
一、於同一商品或類似商品，使用相同或近似於他人註冊商標之圖樣者。


司法院資訊處製作；財團法人民間司法改革基金會備份。
